【裁判字號】    89,易,470
【裁判日期】    890710
【裁判案由】    竊盜
【裁判全文】
臺灣苗栗地方法院刑事判決                          八十九年度易字第四七號
    公  訴  人  臺灣苗栗地方法院檢察署檢察官
    被      告  乙○○
右列被告因竊盜案件，經檢察官提起公訴（八十九年度偵字第九七０號），本院判決
如左：
    主  文
乙○○竊盜，累犯，處有期徒刑壹年。
    事  實
一、乙○○曾因竊盜等案件，於民國（下同）八十六年二月十五日經法院判處有期徒
    刑一年確定，於八十七年三月二日執行完畢，詎其仍不知悛悔，意圖為自己不法
    所有之犯意，於八十九年二月二十九日凌晨三時許，在台中縣后里鄉○里村○里
    路六一號前，以自備鑰匙，竊取甲○○所有車號ＰＡ─５７７５號自用小客車乙
    部，得手後留供給用。嗣於八十九年三月二日十八時五分許，駕駛前揭自用小客
    車在苗栗縣苑里鎮南勢里一鄰一號前，經警查獲。
二、案經苗栗縣警察局通霄分局移送臺灣苗栗地方法院檢察署檢察官偵查起訴。
    理由
一、訊據被告乙○○矢口否認上開犯行，辯稱：伊並未竊車，上開車係不詳年籍綽號
    「黑狗」者交予伊，且該車上之大鎖亦非被害人所有云云。惟查，被告乙○○竊
    取前揭自用小客車之事實，業據被告乙○○於警訊、偵查中自白甚詳，復核與被
    害人甲○○指述情節相符，並有贓物認領保管收據及車籍認可資料各一份附卷可
    稽，事證已臻明確，至上開車內之大鎖係屬何人所有亦與本件無涉，是被告上開
    所辯顯係臨訟卸責之詞無可採，被告犯行堪予認定。
二、核被告乙○○所為，係犯刑法第三百二十條第一項之罪。又被告有事實欄所載論
    罪科刑執行情形，有本院被告全國前案紀錄表可考，其於有期徒刑執行完畢後，
    五年內再犯有期徒刑以上之本罪，為累犯，依法應加重其刑。爰審酌被告行為後
    否認犯行，顯見並無悔意及被告之品行、犯罪之動機、目的、手段、所生之危害
    及犯罪後之態度等一切情狀，量處如主文所示之刑。至被告乙○○自備之鎖匙乙
    支未扣案，為避免執行之困難爰不另為沒收之諭知。
據上論斷，應依刑事訴訟法第二百九十九條第一項前段，刑法第三百二十條第一項、
第四十七條，罰金罰鍰提高標準條例第一條前段，判決如主文。
本案經檢察官吳義聰到庭執行職務。
中      華      民      國    八十九    年      七      月      十      日
                                    臺灣苗栗地方法院刑事庭
                                        法  官  姚  銘  鴻
右正本證明與原本無異。
如不服本判決，應於判決送達後十日內向本院提出上訴狀( 應附繕本 )，上訴於臺灣
高等法院台中分院。
                                        書記官  張  文  玲
中      華      民      國    八十九    年      七      月      十      日
附錄本案論罪科刑法條全文：
刑法第三百二十條第一項
意圖為自己或第三人不法之所有，而竊取他人之動產者，為竊盜罪，處五年以下有期
徒刑、拘役或五百元以下罰金。


司法院資訊處製作；財團法人民間司法改革基金會備份。
